【裁判字號】    89,易,854
【裁判日期】    891108
【裁判案由】    毒品危害防制條例
【裁判全文】
臺灣苗栗地方法院刑事判決                          八十九年度易字第八五四號
    公  訴  人  臺灣苗栗地方法院檢察署檢察官
    被      告  甲○○
右列被告因違反毒品危害防制條例案件，經檢察官提起公訴（八十九年偵字第一九三
二號），本院判決如左：
        主  文
甲○○施用第二級毒品，累犯，處有期徒刑柒月。
扣案第二級毒品安非他命零點陸公克沒收銷燬之。
        事  實
一、甲○○前曾因違反麻醉藥品管理條例，經臺灣新竹地方法院於民國（下同）八十
    二年十一月三十日判處有期徒刑四月，於八十三年一月十七日易科罰金執行完畢
    ，並於八十七年七月間，因施用第二級毒品安非他命，經法院裁定送觀察勒戒後
    ，無繼續施用傾向，經台灣苗栗地方法院檢察署檢察官以八十七年度偵字第三四
    三三號不起訴處分確定在案，仍不知悔改，又於八十七年八月二十八日上午九時
    許，在新竹縣竹東鎮○○路三二七巷十四號三樓（起訴書誤為苗栗縣苗栗市○○
    路中苗加油站對面公寓），非法施用第二級毒品安非他命，嗣於同日晚上十一時
    三十分許，在苗栗縣苗栗市○○路四五五號前為警查獲，並扣得安非他命○．六
    公克，經本院八十七年度毒聲字第三一九號裁定送臺灣苗栗看守所附設觀察勒戒
    處所觀察、勒戒後，認有繼續施用毒品之傾向。
二、案經苗栗縣警察局苗栗分局移送台灣苗栗地方法院檢察署檢察官偵查起訴。
        理  由
一、訊據被告甲○○右揭犯罪事實固屬自白不諱，惟辯稱本案業經台灣新竹地方法院
    （下稱新竹地院）判處徒刑，不應再判等云。然查，本件前雖經公訴人於八十九
    年四月間簽移台灣新竹地方法院併案八十九年度易字第四○九號刑事案件審理，
    有承辦檢察官之簽呈影本一紙附卷（見八九毒偵八六七卷尾）足佐，但卻經承審
    法官以：「四、併案審理部分：臺灣苗栗地方法院檢察署（下稱苗栗地檢署）八
    十九年度毒偵字第八六七號認被告自八十七年八月間某日起至同月二十八日九時
    許止，施用第二級毒品安非他命之行為，與本件起訴部分具有連續犯之裁判上一
    罪關係，惟被告自八十七年八月起至同月二十八日止之施用行為，經臺灣苗栗地
    方法院檢察署檢察官聲請臺灣苗栗地方法院以八十七年度毒聲字第三一九號裁定
    送觀察、勒戒後，認有繼續施用毒品之傾向，復經聲請強制戒治，經臺灣苗栗地
    方法院以八十七年度毒聲字第四二八號裁定送臺灣臺中戒治所施以強制戒治，乃
    於強制戒治執行滿三月後付保護管束期間屆滿前所為。而本件係被告於保護管束
    期間屆滿後，復另行起意施用第二級毒品安非他命，前開併案部分之概括犯意，
    已於強制戒治成效經評定為合格，而於保護管束期間屆滿時遭切斷，難認與本件
    前開經本院認定被告施用第二級毒品安非他命犯行係基於概括犯意而為之，應非
    屬連續犯之關係，自非本件起訴效力之所及，苗栗地檢署檢察官就此部分犯行應
    另行向臺灣苗栗地方法院提起公訴，綜上，右開併案審理部分應退由苗栗地檢署
    檢察官另為適法之處理，併此敘明。」而退併案，亦有該判決附八九毒偵一九二
    三號偵查卷宗足稽，從而被告陳稱本件業經新竹地院審理完畢即非真正，顯不足
    採。復有安非他命零．六公克扣案、台灣苗栗看守所附設觀察勒戒處所八十七年
    九月十一日苗所衛字第一六七一號函所附之「受觀察勒戒人有無繼續施用毒品判
    定資料」、不起訴處分書一份及其刑案資料查註紀錄表附卷可稽，足見被告之上
    開自白與事實相符，事證明確，被告之犯行堪予認定。
二、查被告自上開施用第二級毒品安非他命之行為，經本院以八十七年度毒聲字第三
    一九號裁定送觀察、勒戒後，認有繼續施用毒品之傾向，復經聲請強制戒治，經
    本院再以八十七年度毒聲字第四二八號裁定送臺灣臺中戒治所施以強制戒治，乃
    被告卻於強制戒治執行滿三月後付保護管束期間屆滿前施用安非他命，參諸最高
    法院八十九年台非字第九十號判決，強制戒治中付保護管束屆滿前再施用安非他
    命者仍成立施用毒品罪之意旨，核本件被告甲○○所為，仍係涉犯毒品危害防制
    條例第十條第二項之施用第二級毒品罪。又被告甲○○曾因違反麻醉藥品管理條
    例，經臺灣新竹地方法院於民國八十二年十一月三十日判處有期徒刑四月，於八
    十三年一月十七日易科罰金執行完畢，有台灣高等法院被告全國前案紀錄表及台
    灣高等法院檢察署刑案紀錄簡覆表各一份在卷稽，其於五年以內再犯本件有期徒
    刑以上之罪，為累犯，依刑法第四十七條規定加重其刑。爰審酌被告犯罪之動機
    、目的、手段，犯罪時所受之刺激及其品性、生活狀況、智識程度、犯罪所生之
    損害，及犯罪後態度等一情狀，量處如主文所示之刑。又扣案之安非他命零．六
    公克，為毒品應依毒品危害防制條例第十八條第一項沒收銷燬。
據上論結，應依刑事訴訟法第二百九十九條第一項前段、毒品危害防制條例第十條第
二項、第十八條第一項前段、刑法第十一條前段、第四十七條，判決如主文。
本案經檢察官吳義聰到庭執行職務
中      華      民      國    八十九    年    十一    月      八        日
                                            台灣苗栗地方法院刑事庭
                                                法  官  陳  鴻  斌
右正本證明與原本無異。
如不服本判決，應於判決送達後十日內向本院提出上訴狀( 應附繕本 )，上訴於
臺灣高等法院台中分院。
                                                書記官  陳  文  聰
中      華      民      國    八十九    年    十一    月      九        日
附錄論罪科刑法條：
毒品危害防制條例第十條
施用第二級毒品者,處三年以下有期徒刑。


司法院資訊處製作；財團法人民間司法改革基金會備份。
